臺灣屏東地方法院刑事判決　　　　　　 100年度訴字第1331號
公　訴　人　臺灣屏東地方法院檢察署檢察官
被　　　告　章秋詠
上列被告因違反毒品危害防制條例案件，經檢察官提起公訴（10
0 年度毒偵字第1803號），被告於本院準備程序中就被訴事實為
有罪之陳述，經本院合議庭裁定由受命法官獨任進行簡式審判程
序，判決如下
    主  文
章秋詠施用第一級毒品，累犯，處有期徒刑拾月，扣案含第一級
毒品海洛因之殘渣袋壹只沒收銷燬、注射針筒貳支沒收。
    事  實
一、章秋詠於民國91年間因施用毒品案件，經本院以91年度毒聲
    字第219 號裁定送觀察、勒戒，因無繼續施用毒品傾向，而
    於91年9 月25日執行完畢釋放出所，並由台灣屏東地方法院
    檢察署檢察官以91年度毒偵緝字第142 號為不起訴處分確定
    ；又於觀察、勒戒執行完畢5 年內之92年間因施用毒品案件
    ，經本院以92年度毒聲字第344 號裁定送觀察、勒戒，因認
    有繼續施用毒品之傾向，為本院以92年度毒聲字第927 號裁
    定送強制戒治，並由台灣屏東地方法院檢察署檢察官提起公
    訴。強制戒治部分於93年1 月9 日因毒品危害防制條例修正
    施行而停止戒治。起訴部分則經本院以92年度訴字第463 號
    判決分別判處有期徒刑10月、5 月，應執行有期徒刑1 年2
    月確定，嗣於94年3 月8 日期滿執行完畢。再於94年間因施
    用毒品案件，經台灣高雄地方法院以94年度訴字第4077號判
    決分別判處有期徒刑1 年、5 月，應執行有期徒刑1 年4 月
    確定；95年間復因施用毒品案件，經本院以95年度訴字第
    920 號判決判處有期徒刑10月確定。嗣上開3 罪經本院以96
    年度聲減字第948 號裁定分別減為有期徒刑6 月、2 月15日
    （此2 罪定應執行有期徒刑8 月）、5 月，接續執行後於96
    年11月28日假釋併付保護管束出監，於96年11月29日期滿假
    釋未經撤銷而執行完畢。詎仍不知悔改，竟基於施用第一級
    毒品之犯意，於100 年7 月25日14時許，在其屏東縣萬巒鄉
    ○○村○○路3 號住處內，將第一級毒品海洛因置入其所有
    之針筒內，以注射之方式施用第一級毒品海洛因1 次。嗣於
    100 年7 月27日15時50分許，為警持本院所核發之搜索票前
    往其上開住處內搜索而查獲，並扣得含有第一級毒品海洛因
    成分之殘渣袋1 只及本次施用第一級毒品所用之注射針筒2
    支。
二、案經屏東縣警察局內埔分局報告台灣屏東地方法院檢察署檢
    察官偵查起訴。
    理  由
一、本件被告章秋詠所犯係死刑、無期徒刑、最輕本刑為3 年以
    上有期徒刑以外之罪，其於準備程序就前揭被訴事實為有罪
    之陳述，經受命法官告知簡式審判程序之旨，並聽取其與公
    訴人之意見後，本院認無不得或不宜改依簡式審判程序進行
    之情事，依刑事訴訟法第273 條之1 第1 項、第284 條之1
    規定，裁定本件由受命法官獨任進行簡式審判程序，合先敘
    明。
二、上揭犯罪事實，業據被告於警詢及本院審理中坦承不諱；且
    被告於100 年7 月27日查獲後所採集之尿液，經屏東縣政府
    警察局內埔分局員警初步檢驗後，再送正修科技大學超微量
    研究科技中心以酵素免疫分析法、氣相層析質譜儀法檢驗結
    果，均呈海洛因之代謝後之嗎啡陽性反應，此有該中心100
    年8 月11日報告編號：R00-0000-000號尿液檢驗報告、屏東
    縣政府警察內埔分局查獲涉嫌毒品危害防制條例案尿液初步
    檢驗報告單、毒品案件涉嫌人尿液採證編號姓名對照表各1
    紙、尿液初步檢驗照片1 幀在卷可稽。又查獲扣案之殘渣袋
    1 只經屏東縣政府警察局內埔分局員警初步檢驗，確檢出第
    一級毒品海洛因成分，有屏東縣政府警察內埔分局查獲涉嫌
    毒品危害防制條例案毒品初步檢驗報告單及初步檢驗照片1
    幀附卷可按。上述鑑驗結果，均係檢驗機關本於專業知識及
    以精密儀器或科學檢驗方法所得之結論，自可憑信，此外，
    復有本院100 年度聲搜字第000677號搜索票、搜索扣押筆錄
    暨扣押物品目錄表、查獲照片2 幀存卷可參及注射針筒2 支
    扣案可證，綜上足認，本案事證明確，被告上開犯行，應堪
    認定。
三、被告於91年間因施用毒品案件，經本院以91年度毒聲字第21
    9 號裁定送觀察、勒戒，因無繼續施用毒品傾向，而於91年
    9 月25日執行完畢釋放出所，並由台灣屏東地方院檢察署檢
    察官以91年度毒偵緝字第142 號為不起訴處分確定；又於觀
    察、勒戒執行完畢5 年內之92年間因施用毒品案件，經本院
    以92年度毒聲字第344 號裁定送觀察、勒戒，因認有繼續施
    用毒品之傾向，為本院以92年度毒聲字第927 號裁定送強制
    戒治，並由台灣屏東地方法院檢察署檢察官提起公訴。強制
    戒治部分於93年1 月9 日因毒品危害防制條例修正施行而停
    止戒治。起訴部分則經本院以92年度訴字第463 號判決分別
    判處有期徒刑10月、5 月，應執行有期徒刑1 年2 月確定，
    嗣於94年3 月8 日期滿執行完畢等情，有台灣高等法院被告
    前案紀錄表及在監在押全國紀錄表各1 份在卷可考。是被告
    已在首次觀察、勒戒執行完畢後5 年內再犯施用毒品案件，
    本次雖於5 年後再犯，仍應依法論罪科刑（最高法院97年度
    第5 次刑事庭會議決議意旨參照）。
四、按海洛因為毒品危害防制條例第2 條第2 項第1 款所稱之第
    一級毒品，不得持有、施用，被告竟持以施用，是核其所為
    ，係犯毒品危害防制條例第10條第1 項之施用第一級毒品罪
    ，其施用前持有海洛因之低度行為，為施用之高度行為所吸
    收，不另論罪。又被告有事實欄所載有期徒刑執行完畢紀錄
    ，有台灣高等法院被告前案紀錄表1 份在卷可稽，其於有期
    徒刑執行完畢後5 年內，故意再犯本案有期徒刑以上之罪，
    為累犯，應依刑法第47條第1 項規定加重其刑。爰審酌被告
    前因施用毒品案件，經觀察、勒戒及刑之執行完畢後，仍不
    思悔改，徹底去除施用毒品之惡習，竟又施用毒品，顯其無
    戒絕毒品之意且繼續沈淪毒海之中，及兼衡其素行狀況、施
    用毒品對社會治安造成之危害，生活狀況、教育程度、犯後
    坦承犯行，態度尚佳等一切情狀，量處如主文所示之刑。公
    訴人雖具體求處有期徒刑1 年，惟本院參酌上開各項量刑因
    素及本次僅有施用第一級毒品之犯罪情節，認以量處如主文
    所示之刑為適當，公訴人之求刑，核屬過重，附此敘明。扣
    案殘渣袋經檢驗內有第一級毒品海洛因成分，業俱上述，且
    為被告本件施用毒品所餘，業據其供承屬實，而包裝所用之
    包裝袋1 只因與其內毒品不可析離，應視同本件查獲之第一
    級毒品，併依毒品危害防制條例第18條第1 項前段規定，宣
    告沒收銷燬之。扣案注射針筒2 支，經被告自承係其本件施
    用第一級毒品所用，應依刑法第38條第1 項第2 款規定沒收
    之。
據上論斷，應依刑事訴訟法第273 條之1 第1 項、第299 條第1
項前段，毒品危害防制條例第10條第1 項、第18條第1 項前段，
刑法第11條、第47條第1 項、第38條第1項第2款，判決如主文。
本案經檢察官劉昀到庭執行職務。
中    華    民    國  100     年    11    月    30    日
                  刑事第五庭    法  官  劉怡孜
以上正本證明與原本無異。
如不服本判決應於收受判決後10日內向本院提出上訴書狀，並應
敘述具體理由；其未敘述上訴理由者，應於上訴期間屆滿後20日
內向本院補提理由書（均須按他造當事人之人數附繕本）「切勿
逕送上級法院」。
中    華    民    國   100    年    11    月    30    日
                                書記官  薛慧茹
附錄本案論罪科刑法條：
毒品危害防制條例第10條第1項
施用第一級毒品者，處 6 月以上 5 年以下有期徒刑